臺灣板橋地方法院刑事裁定　　　　　　　　　　　　九十一年度聲字第一三號
　　聲　請　人
　　即　被　告　甲○○
　　代　理　人　邱玉萍
右列聲請人即被告因被訴詐欺案件，聲請本院法官迴避，本院裁定如左：
    主  文
聲請駁回。
    理  由
一、本件聲請意旨如聲請狀所載（詳如附件）。
二、按當事人聲請法官迴避，以有刑事訴訟法第十八條第一款、第二款所列情形之一
    者為限。次按刑事訴訟法第十八條第二款規定，得聲請法官迴避之原因，所謂「
    足認其執行職務有偏頗之虞者」，係指以一般通常人所具有之合理觀點，對於該
    承辦法官能否為公平之裁判，均足產生懷疑，且此種懷疑之發生，存有其安全客
    觀之原因，而非僅出諸當事人自己主觀之判斷者，始足當之，至於訴訟上之指揮
    乃專屬於法院之職權，當事人之主張、聲請，在無礙於事實之確認以及法的解釋
    適用之範圍下，法院固得斟酌其請求以為訴訟之進行，但仍不得以此對當事人之
    有利與否，作為其將有不公平裁判之依據，更不得以此訴訟之進行與否而謂有偏
    頗之虞聲請法官迴避，最高法院七十九年度台抗字第三一八號判例意旨可資參照
    。
三、經查：
（一）聲請人稱本院九十年度易字第三三六六號案件之承審法官自審理案件之初，即
      有偏頗之虞，於民國九十一年六月二十日庭訊時，更係屢次大聲斥責被告浪費
      開庭時間，且制止被告發言，致被告無法對告訴人之陳述提出完全之答辯等語
      ，然查該案自承審法官收案後，分別定於九十年十一月一日、同年十二月二十
      七日、九十一年三月十二日（僅該次未傳喚被告）、同年五月二十三日、同年
      六月二十日、同年七月二十三日開庭，聲請人泛稱承審法官自案件審理之初即
      有偏頗之虞，顯係個人臆測之詞，洵不足取。
（二）聲請人復以該案存有追訴權時效之疑慮，辯護人於九十年十一月一日第一次開
      庭時，即表明希望承審法官先就程序予以審酌，倘程序無虞，再行審酌實體部
      分，嗣於同年十二月二十七日第二次開庭時，承審法官僅先表示程序部分並無
      問題，會於判決中交待等，即直接調查實體部分，然辯護人本於程序問題應優
      先於實體審酌之原則，認為程序問題尚未釐清之前，希望承審法可就程序部分
      先表明部分心證，惟法官對於被告及辯護人所提之程序答辯，於尚未深入審酌
      有無理由之前，即主觀認定不可能有程序上之瑕疵等語，依聲請人所述，承審
      法官既已表示會於判決中交待理由，足認承審法官確有審酌該案之追訴權時效
      問題。聲請人尚不得以承審法官未能即時為有利被告之認定，即認有遭不公平
      裁判之虞。
（三）聲請人於九十一年六月二十日庭訊時具狀請求傳訊證人陳寶貴及請求函調告訴
      人於臺灣省合作金庫中和支庫帳戶七十九年一月至八十年六月間之交易往來資
      料等，而承審法官於同年六月二十一日即批示函合作金庫中和支庫調閱聲請人
      所請求調閱之上開資料，及查證人陳寶貴之戶籍地點，並通知其應於同年七月
      二十三日到庭應訊，而證人陳寶貴亦應所定期間到庭應訊，是承審法官就聲請
      人所請求調查之事項已盡調查之能事，實無偏頗之虞。
（四）至承審法官於九十一年三月十二日雖僅通知證人張秋林、邱正順，並未同時傳
      喚聲請人即被告，然就案件應傳訊何證人、何時傳訊等，係屬法官訴訟上之指
      揮，承審法官雖未同時傳喚聲請人，其訴訟指揮並無不當。況該案尚未審結，
      聲請人本得對該證人之證詞表示意見，亦得請求與證人對質，是對聲請人訴訟
      之防禦並無影響。又承審法官諭知告訴人應指明證據，既係踐行刑事訴訟法有
      關職權調查證據之規定，其訴訟指揮並無不當。
四、綜上，本件聲請不能認為正當，應予駁回。爰依刑事訴訟法第二十一條第一項前
    段，裁定如主文。
中      華      民      國      九十一      年      八      月  三十    日
                                  臺灣板橋地方法院刑事第三庭
                                      審判長法  官  劉  以  全
                                            法  官  蕭  一  弘
                                            法  官  李  幼  妃
右正本證明與原本無異。
如不服本裁定，應於送達後五日內，向本院提出抗告狀。
                                            書記官  強  梅  芳
中      華      民      國      九十一      年      九      月    四    日
